# 请教陈版：LP投资基金的账务处理

提问人：小丘Qqq 时间：2020-02-12 19:05:36
请教陈老师，非常感谢！
A公司作为LP投资一项基金，出资20%，约定五年后清算之时才有收益，这种情况该如果入账：
1 、若能产生重大影响，可否作为长期股权投资权益法核算，后续的核算是否和一般性的长期股权投资权益法核算一样？
2 、若按照以公允价值计量且其变动计入当期损益的金融资产，公允价值该如何确定？

回答人：chenyiwei
1 、若能产生重大影响，则采用权益法核算，但不使用“长期股权投资”科目和报表项目，列报为其他非流动资产。
2 、若按照以公允价值计量且其变动计入当期损益的金融资产，其公允价值应穿透到该基金所投资的底层资产进行估值。